臺灣高雄地方法院民事判決
111年度雄簡字第2209號
原      告  凃雅苓  


被      告  黃嘉瑞  

上列被告因傷害案件，經原告提起損害賠償之附帶民事訴訟(111
1年度附民字第395號)，經本院刑事庭裁定移送前來，本院於民
國111年11月23日言詞辯論終結，判決如下：
    主      文
被告應給付原告新台幣伍萬零貳佰伍拾元及自民國一一一年六月
九日起至清償日止，按週年利率百分之五計算之利息。
原告其餘之訴駁回。
本判決原告勝訴部分得假執行。
    事實及理由
一、原告主張：原告及被告各係先鋒保全公司派駐址設高雄市○○
    區○○路000號「臻好如邑大樓」之保全人員及組長，雙方於
    民國110年1月26日10時6分許，因住戶資料遺失等細故以LIN
    E通訊軟體爭執，被告於同日11時許，前往上址找原告理論
    ，原告憤而以住戶資料朝向被告丟擲，被告見狀竟基於傷害
    之犯意，徒手毆打原告，致原告右上臂瘀青4X2公分、右大
    腿瘀青3.5X2公分、左頰瘀青4X1公分、左上臂瘀青2.5X1公
    分之傷害（下系爭事故），經台灣高雄地方檢察署檢察官以
    110年度偵字第18333號偵查事件提起公訴，經本院111年度
    訴字第215號刑事判決以被告涉犯刑法第277條第1項之傷害
    罪，判處拘役50日確定在案。原告之身體、健康權已受被告
    之侵害，爰依民法第184條第1項、第193條第1項及第195條
    第1項侵權行為之法律關係，請求請求被告給付賠償金額如
    下：①醫療費用：新台幣（下同）250元。②薪資損失：151,5
    00元 ③精神慰撫金：20萬元。以上合計為351.750元，爰請
    求被告如數賠償上開金額。訴之聲明：被告應給付原告351,
    750元及自刑事附帶民事起訴狀繕本送達之翌日起至清償日
    止，按週年利率5%計算之利息。
二、原告主張之上開事實，有上開刑事判決無訛，並為被告到庭
    所不爭執，自堪可信為真實。
三、按因故意或過失，不法侵害他人之權利者，負損害賠償責任
    。不法侵害他人之身體或健康者，對於被害人因此喪失或減
    少勞動能力或增加生活上之需要時，應負損害賠償責任。又
    不法侵害他人之身體、健康、名譽、自由．．．者，被害人雖
    非財產上之損害，亦得請求賠償相當之金額。民法第184條
    第1項前段、第193條第1項及第195條第1項前段，分別定有
    明文。本件被告侵害原告之身體、健康權，致原告受有上揭
    傷害之事實既經確定，爰就原告主張之損害分別審酌如下：
　 ㈠醫療費用部分：
　　 原告主張因系爭事故支出醫藥費250元乙節，此有原告所提
　　 出之醫療收據為據（見附民卷第17頁），經核上開醫療費
　　 用收據暨明細單上所載支出項目均係醫療所必須，並為被
　　 告所不爭執（見本院卷第36頁），表示願意給付，堪信為
　　 實在，是原告此部分之請求，洵屬正當，應予准許。
　 ㈡薪資損失部分：
　 　按當事人主張有利於己之事實者，就其事實有舉證之責 
　　 任，民事訴訟法第277 條前段有明文規定。又損害賠償之
　　 債，以有損害之發生及有責任原因之事實，並二者之間，
　　 有相當因果關係為成立要件。故原告所主張損害賠償之
　　 債，如不合於此項成立要件者，即難謂有損害賠償請求權
　　 存在（最高法院48年台上字第481號判例要旨可資參照）。
　　 經查，原告雖主張其因被告毆打而離職，在家休養6個月無
　　 法工作，受有不能工作之薪資損失151,500元云云，然為被
　　 告所否認。然原告雖提出診斷證明書（見附民卷第19
　　 頁），證明其有因憂鬱、焦慮、睡眠障礙及急性壓力症候
　　 群，影響其作息及日間注意力等語，然上開診斷證明書，
　　 並未記載原告有無法工作之情，況上述診斷證明書既記載 
　　 原告就醫時間為111年1月至同年5月，與系爭事故發生時間
　　 ，已相隔近1年，自難原告上開就診原因與被告前開侵權行
　　 為間有相當因果關係。參以，依被告提出工作日誌（見本
　　 院卷第39-43頁，可認原告於系爭事故發生後，仍有在原單
　　 位任職1-2個月之情，實難認原告有因被告傷害行為而無法
　　 工作之情，故原告此部分之請求，為 無理由，應予駁回。
　 ㈢精神慰撫金部分：
　 　按慰藉金之賠償須以人格權遭遇侵害，使精神上受有痛為 
     必要，其核給之標準固與財產上損害之計算不同，然非不
  可
　  斟酌雙方身分資力與加害程度，及其他各種情形核定相當之
　  數額（最高法院51年台上字第223號判例要旨參照）。本院
　  衡以原告高中畢業，原為保全人員，目前待業中；被告為大
　  學畢畢，目前無業，參酌兩造名下均無不動產（見本院稅務
　  電子閘門資料查詢表）及原告所受傷害之程度、被告侵害行
　  為之手段等一切情狀，認為原告之精神上損害應以5萬元之
　  慰撫金為相當。
四、綜上所述，原告本於民法第184條第1項前段、第193條、第1
    95條第1項前段侵權行為之法律關係，請求被告給付50,250
    元及自刑事附帶民事起訴狀繕本送達之翌日（即111年6月9
    日）起至清償日止，按年息5%計算之法定遲延利息，於法有
    據，應予准許，爰為判決如主文第1項所示。至原告逾上開
    部分之請求，不應准許，應予駁回，爰為判決如主文第2項
    所示。
五、本件係就民事訴訟法第427條第1項訴訟適用簡易程序所為被
    告敗訴之判決，故依同法第389條第1項第3款之規定，自應
    依職權宣告假執行。
六、據上論結，本件原告之訴為一部有理由，一部無理由，依民
    事訴訟法第389條第1項第3款，判決如主文。
中　　華　　民　　國　　111 　年　　11　　月　　30　　日
                  高雄簡易庭    法  官  張茹棻
以上正本係照原本作成。
如不服本判決，應於送達後20日內，向本院提出上訴狀並表明上
訴理由，如於本判決宣示後送達前提起上訴者，應於判決送達後
20日內補提上訴理由書（須附繕本）。
中　　華　　民　　國　　111 　年　　11　　月　　30　　日
                                書記官  黃振祐